臺灣桃園地方法院刑事判決　　　　　　　94年度重訴字第68號
公　訴　人　台灣桃園地方法院檢察署檢察官
被　　　告　甲○○
選任辯護人　王振志律師
上列被告因毒品危害防制條例案件，經檢察官提起公訴（九十四
年度偵字第一二一六二號），本院判決如下：
    主  文
甲○○共同運輸第一級毒品，處無期徒刑，褫奪公權終身。扣案
之第一級毒品海洛因貳包（含包裝用之塑膠袋貳只及其外纏繞黏
附之黑、黃貳色膠帶，海洛因合計淨重陸佰玖拾肆點玖肆公克，
純度百分之柒拾伍點捌，純質淨重伍佰貳拾陸點柒陸公克）均沒
收銷燬之；扣案黑色休閒鞋壹雙、ＳＹＮＹＯ牌Ｇ１０００型手
機壹支，均沒收。
    事  實
一、緣甲○○自民國九十二年二月間起，經常進出於台灣、大陸
    珠海間幫客戶攜帶貨物之跑單幫工作。於九十四年二月間，
    偶見報上登載「去大陸工作」之徵才廣告並留有一行動電話
    號碼，即將之記錄下來，並在同年五月間趁其前往大陸珠海
    工作時，撥打上開行動電話號碼與一位自稱「包先生」、綽
    號「菜包」之成年男子（真實年籍姓名不詳，下均以「菜包
    」代之）連絡並詢問工作內容，綽號「菜包」成年男子詳予
    詢問甲○○應徵目的、所在地、生活狀況等瑣事，並告知工
    作內容僅需攜帶物品返回台灣，事成之後就可獲取相當代價
    等語，要求其留下聯絡電話等候通知，甲○○即依指示留下
    其在大陸地區使用之電話號碼（號碼為：00000000
    000號）及其行動電話號碼（號碼為：00000000
    00號）；經過數天（不到一星期），綽號「菜包」成年男
    子先以電話詢問甲○○在大陸珠海地區之詳細地址，再派一
    名與「菜包」有犯意聯絡之真實年籍姓名均不詳、綽號「小
    張」之成年男子（以下稱「小張」），將大陸地區行動電話
    門號晶片卡、澳門地區行動電話門號晶片卡各一張（號碼均
    不詳）給甲○○，並囑其立即換上大陸地區行動電話門號之
    晶片卡且須隨時開機，嗣後「菜包」將會以該電話號碼與其
    聯絡，至於澳門地區行動電話門號晶片卡則留待其前往澳門
    工作時再使用等語，交代完畢「小張」即先行離去，甲○○
    旋依照囑附將其所有之ＳＹＮＹＯ牌Ｇ１０００型手機一支
    換上該大陸地區行動電話門號晶片卡等候通知，之後「菜包
    」平均每星期均會撥打上開大陸地區行動電話號碼與甲○○
    保持單向聯絡（因「菜包」之電話無來電顯示，故甲○○無
    從知悉「菜包」電話號碼），用以觀察、確定甲○○是否可
    信。
二、甲○○與「菜包」連絡數次後，甲○○告以將會於九十四年
    六月底結束在大陸工作返回台灣，旋在同年七月三日十七時
    許，接到「菜包」所撥打之電話，要求其於翌日中午時分前
    往澳門假日酒店斜對面之飲茶餐廳（店名不詳）等候，並換
    上先將所交付之澳門地區行動電話晶片卡，將會有人以電話
    聯絡並交付欲帶回台灣之物品，兩人並於該通電話中約定好
    甲○○預定搭乘返回台灣之班機、時間。甲○○即依約於九
    十四年七月四日中午前往澳門假日酒店斜對面之飲茶餐廳並
    將前述其所有之該支手機換上澳門地區行動電話門號等候，
    當日約下午一、二點左右，一名綽號「阿六」之成年男子（
    真實年籍姓名均不詳，以下稱「阿六」）先以電話與甲○○
    聯繫、確認身分後再至上址餐廳與之碰面，屆時旋拿出一雙
    黑色休閒鞋【已預先將以塑膠袋包裝，再利用黑、黃二色膠
    帶纏繞、綑紮之第一級毒品海洛因二包（淨重合計六九四點
    九四公克，純度為百分之七十五點八，純質淨重五百二十六
    點七六公克），分別夾藏於鞋墊內】，要求甲○○換穿上，
    以便夾帶上開海洛因返台，並囑其「走路小心，不要踩到釘
    子」且返台後須經由免申報區通關，將會有人撥打其所有之
    行動電話（門號為0000000000號）接應取貨，同
    時交付機票費用及佣金，但甲○○要求「阿六」幫其兌換人
    民幣三千九百元為新台幣，「阿六」與「菜包」商討後應允
    ，同時告以甲○○於返回台灣機場時，取貨之人將連同兌換
    現金、機票錢及佣金共五萬元一併交付；期間甲○○雖曾詢
    以「阿六」鞋子內藏有何物品，惟阿六言詞閃爍，始終未正
    面回答，僅要求收回「小張」先前交付之行動電話晶片卡二
    張。詎甲○○既知以數萬元代價至澳門攜帶一雙普通休閒鞋
    返國，顯異於常情，且於收受及穿著時已發覺鞋子特別沉重
    、鞋底特別硬，業可預見其內應藏放有價值昂貴之毒品或其
    他違禁物，竟因貪圖數萬元代價，猶出於縱係第一級毒品海
    洛因亦不違背其本意之不確定故意，仍與綽號「蔡包」、「
    小張」、「阿六」之成年男子等人共同基於自澳門私擅運輸
    管制進口之第一級毒品海洛因至我國境內之犯意聯絡，旋依
    指示到澳門假日酒店廁所內換穿該雙黑色休閒鞋後，搭乘澳
    門航空公司第ＮＸ六一六號班次班機返台，企圖以此矇混攜
    帶入境台灣。嗣於九十四年七月四日十九時許抵達桃園縣大
    園鄉中正國際機場，而以此方式共同自澳門地區私運管制進
    出口物品之第一級毒品海洛因進入我國境內，甲○○在中正
    國際機場第一航廈入境檢查室辦理入境通關手續，刻意經由
    免報稅區通關，於同日十九時四十分許，為財政部台北關稅
    局人員查覺有異乃將其帶往海關辦公室進一步檢查，始於其
    所穿著之黑色休閒鞋鞋墊內起出以塑膠袋包覆，再利用黑、
    黃二色膠帶纏繞、綑紮、固定呈扁平狀之第一級毒品海洛因
    二包（驗餘總淨重六九四點九四公克，純度為百分之七十五
    點八，純質淨重五百二十六點七六公克，空包裝袋總重四十
    八點七六公克），並扣得甲○○所有、供運輸毒品聯絡用之
    ＳＹＮＹＯ牌Ｇ１０００型手機一支。
三、案經內政部警政署航空警察局移送臺灣桃園地方法院檢察署
　　檢察官偵查起訴。
    理  由
一、訊據被告甲○○就其於上開時間、地點接受綽號「菜包」之
    成年男子指示，於九十四年七月四日中午時分前往澳門，換
    穿綽號「阿六」之成年男子所交付之黑色休閒鞋，搭乘澳門
    航空公司班機返回台灣，嗣於同日十九時四十分許，穿著該
    雙黑色休閒鞋入境台灣時，在中正國際機場第一航廈為警查
    獲等事實，於本院訊問、審理時均坦承不諱，惟辯稱：當初
    不知所帶回的黑色休閒鞋內藏有海洛因，以為僅是搖頭丸等
    違禁物云云。經查：
    (一)被告於九十四年五月間，依循報上刊登之徵才廣告所留電
      話號碼與一名自稱「包先生」、綽號「菜包」之成年男子
      取得聯繫，後「菜包」即派遣「小張」將大陸地區行動電
      話門號晶片卡、澳門地區行動電話門號晶片卡各一張（號
　　　碼均不詳）交給甲○○，囑其隨時開機以便聯繫，嗣於九
  　　十四年七月三日十七時許，被告接獲「菜包」電話而依其
      指示於翌日中午前往澳門假日酒店斜對面之飲茶餐廳等候
      ，並在電話中與「菜包」商討後決定搭乘之返台班機機位
      ；九十四年七月四日下午一、二時許，「阿六」先以電話
      確定被告身分後至該飲茶餐廳，並交付一雙黑色休閒鞋要
      求被告換穿，囑其行走時小心，並告知返回臺灣後，會有
      人以電話聯絡取回上開黑色休閒鞋，同時給付五萬元之機
      票費、傭金及兌換人民幣之錢，嗣於同日十九時四十分許
      ，被告穿著「阿六」所交付之黑色休閒鞋，自澳門搭乘澳
      門航空公司編號ＮＸ六一六號班次班機返台，在中正國際
      機場第一航廈通關檢查時，經警員發現有異而當場查獲等
      情，業據被告於本院訊問時供明在卷（見本院九十四年十
      月十一日訊問筆錄），被告雖於其後本院行準備程序時辯
      稱：並未親眼見警方自其所穿著之黑色休閒鞋內起出扣案
      之毒品云云，其選任辯護人亦稱：扣案毒品是否從被告穿
      著之黑色休閒鞋內取出尚有疑義，因此扣案毒品及海關人
      員所拍攝之現場照片不具證據能力云云。然經本院會同檢
      察官、被告及其選任辯護人當庭勘驗財政部台北關稅局人
      員（下簡稱關稅局人員）蒐證及詢問被告過程之錄影帶，
      勘驗結果認關稅局人員之蒐證、訊問被告過程，係全程連
      續錄影，且依該錄影畫面顯示：扣案之黑色休閒鞋一雙原
      係被告腳上所穿著，關稅局人員請被告脫掉身上衣褲及鞋
      子後，逐一檢查被告身體、衣物、鞋子、隨身行李是否藏
      有其他物品，再請被告穿回衣褲、鞋子，後請被告脫下該
      雙黑色休閒鞋置於被告左手邊地上，另套上一雙白色球鞋
      ，由關稅局人員自地上拾起放在被告面前桌上，讓被告再
      予以辨識後，由被告拿起該雙黑色休閒鞋照Ｘ光檢測儀而
      離開畫面，被告再度返回錄影畫面時，該雙黑色休閒鞋仍
      由被告拿在手上，之後被告將該雙鞋放在桌上，面對該鞋
      子坐在桌邊，此時關稅局人員在被告面前取出鞋墊，排放
      在被告面前拍照，拍照完畢後，關稅局人員拆封鞋墊、取
      出其內藏放之物品，以試劑檢驗其內物品究係何種毒品，
      此一過程均在被告面前，同時一名便服航警人員向被告表
      明「經測試結果，發現是毒品海洛因，故現在正式將你逮
      捕」，並告知三項權利，另有關稅局人員將取出之物品置
      於磅秤上秤重拍照等情甚詳（見本院九十四年十一月二十
      四日審理筆錄），由是可知，本件扣案之二包白色粉末均
      係由被告所穿著之該雙黑色休閒鞋鞋墊內起出，並由關稅
      局人員依法拍攝照片，並無任何偽造、變造或是違法取得
      之情事存在，則扣案之白色粉末二包、黑色休閒鞋一雙及
      關稅局人員所拍攝之現場照片四張（即偵卷第十九頁至第
      二十頁）均具有證據能力，先予說明。此外，復有臺北關
      稅局扣押貨品運輸工具收據及搜索筆錄一紙、毒品初步鑑
      驗報告單、甲○○之旅客入出境記錄查詢表六紙、訂位紀
      錄影本、護照影本在卷可資佐證，足認扣案之黑色休閒鞋
      係被告所穿著、攜回台灣，而扣案之白色粉末二包則是由
      上開被告穿回之黑色休閒鞋內起出等事實為真，被告此部
      分所辯，委無足採。
    (二)而關稅局人員自被告所穿著之該雙黑色休閒鞋鞋墊內扣得
      直接以塑膠袋包覆再利用黑、黃二色膠帶纏繞、綑紮、固
      定呈扁平狀之白色粉末二包，經送請法務部調查局鑑驗結
      果，皆含有第一級毒品海洛因成分，驗餘總淨重六九四點
      九四公克（空包裝總重四十八點二八公克），純度為百分
      之七十五點八，純質淨重五百二十六點七六公克，有該局
      九十四年九月五日調科壹字第０八０００九八０二號鑑定
      通知書一紙附卷足憑（見偵查卷第六十八頁），堪認被告
      自澳門運輸（走私）進入台灣之物確為第一級毒品海洛因
      無誤。
    (三)被告雖辯稱：以為攜帶入境之物品係搖頭丸之類的違禁物
      ，不知是海洛因等語。然查，被告與「菜包」、「小張」
      、「阿六」事前均不認識，也不知道渠等真實姓名等情，
      為被告所自承，顯然被告與之均無任何交情，且被告所欲
      運回臺灣之物品若為單純之休閒鞋，依一般經驗法則，僅
      須以一般之空運或海運方式寄送即可達成其目的，何須大
      費周章另行支付機票等費用及報酬，請被告千里迢迢前往
      澳門，並要求被告需親自穿著休閒鞋攜回台灣？被告既係
      南港高級工業職業學校結業，於案發時已年滿二十五歲，
      並依其所述係在從事跑單幫行業等情（見本院九十四年十
      一月二十四日審理筆錄），應具有相當豐富之社會閱歷、
      經驗及判斷是非之能力為是，則被告對此次與常情大相逕
      庭之託運貨品所應攜回之休閒鞋，焉有全然不疑已涉及不
      法之可能，被告對此異於常情之委託，當可知此次並非單
      純攜回該雙休閒鞋，而係另有其他特別目的。而本件扣案
      毒品海洛因總淨重達六百九十四點九四公克，分屬二包藏
      放於兩隻（一雙）黑色休閒鞋鞋墊，則每一隻鞋墊夾藏之
      海洛因毒品約重有三百多公克，有前揭鑑驗通知書及照片
      在卷可稽，任何人甫一穿著即可查知異狀，被告於本院訊
      問時中亦不否認在穿上黑色休閒鞋時，即發現該黑色休閒
      鞋較一般為硬、重等情（見本院九十四年十月十一日訊問
      筆錄），甚且「阿六」曾囑咐被告「走路小心，不要踩到
      釘子」等語，此為被告所自承（見本院九十四年十月十一
      日審理筆錄），堪認被告自始即知悉其所穿著之黑色休閒
      鞋內確實藏放有異物無誤。再參酌本案有別於一般受託攜
      回物品型態，而要求被告搭機前需換穿「阿六」所提供之
      該雙黑色休閒鞋，並約定返回臺灣時，對方再以電話聯絡
      取貨，以如此隱晦、迂迴方式，接洽攜回物品等各怪異情
      節，且該物品係以呈扁平狀放置於休閒鞋之鞋墊夾層內，
      被告應知攜帶之物品係屬毒品，而毒梟多利用國人返國之
      際，在身上或攜帶之物品（例如行李）內夾藏海洛因以矇
      混通關，後為治安或海關人員在機場查獲之情形，為報章
      或電視等媒體上所常見，而由機場海關所查獲之走私海洛
      因外型不乏為磚塊形，因此，在電視、報紙等媒體上時有
      「海洛因磚」之用語，被告為智識正常之人，就此當知之
      甚明，然被告卻未向「阿六」等人詳予詢問，亦未拆開該
      雙休閒鞋仔細查看其內物品究係何物，猶收受「阿六」交
      付之該雙休閒鞋後穿著攜回台灣，被告復於偵查中自承：
      無論對方給什麼東西都會幫他帶等語（見偵卷第三十八頁
      ），是被告顯係已得預見該休閒鞋鞋墊內可能裝有第一級
      毒品海洛因，惟仍出於縱屬如是，亦願將之攜帶入境而與
      其本意無違之不確定故意，自屬灼然。被告辯稱其對於休
      閒鞋內藏有海洛因毒品全然不知云云，顯不足採信。
    (四)又被告辯稱：其為警查獲後，於財政部台北關稅局內製作
      筆錄時，行動電話曾經響起，但遭警方制止接聽，之後在
      羈押期間之九十四年七月十三日，又有一自稱「朱國泰」
      之人寄放五千元予被告，此應係運毒集團用以了解被告是
      否被查獲、遭羈押，顯見被告並未與之有犯意聯絡，並提
      供此線索供法院調查云云。然本案係「菜包」先予被告取
      得聯繫，並由「小張」交付行動電話晶片卡，以方便渠等
      與被告保持聯繫，之後「菜包」再以電話指示被告前往澳
      門與「阿六」接觸及預定返台班機，嗣由「阿六」負責將
      第一級毒品海洛因藏放於被告所穿著之黑色休閒鞋鞋墊內
      ，交由被告穿著該雙置放有第一級毒品海洛因之黑色休閒
      鞋自澳門搭乘飛機返台之事實，業見前述，依此情節以觀
      該些綽號「菜包」、「小張」、「阿六」之成年男子與被
      告就此次運輸第一級毒品犯行間，關係非淺，且均知情而
      相互配合分工，彼此間應有犯意聯絡、行為分擔，實堪認
      定。又查犯運輸毒品之罪，供出毒品來源，因而破獲者，
      得減輕其刑，毒品危害防制條例第十七條固定有明文，其
      立法意旨重在鼓勵具體供出其上游販毒者，俾資追查毒梟
      前手及其上游毒品，以杜絕毒品之蔓延與氾濫為目的，倘
      僅自白所運輸毒品之事證及共犯為何人，但尚未進而查獲
      毒梟前手、或其上游毒品者仍不得執此邀本條規定之寬減
      （最高法院九十年台上字第一六三九號判決意旨參照）。
      經查本件被告甲○○雖供出係「菜包」、「小張」、「阿
      六」安排其自澳門私運毒品入境台灣，然因無「菜包」、
      「小張」、「阿六」確定年籍資料可供本院傳訊查證，且
      依被告所供述之自稱「菜包」、「小張」、「阿六」等成
      年男子之涉案情節，亦僅能認定被告係與渠等共同為本件
      犯行，是以被告既係與自稱「菜包」、「小張」、「阿六
      」之人共同犯本罪而屬共犯，並非供出毒品來源，且本件
      亦尚無因被告之供述而再破獲毒品提供者或前手之情事，
      是本案情形與前開條例第十七條規定之情形，尚屬有間，
      被告前開供述僅為本院量刑時之參考，自無法依據該條法
      律規定減輕其刑。至於被告聲請向澳門之假日酒店調取九
      十四年七月四日之監視錄影帶，以及向台灣桃園看守所調
      取「朱國泰」寄放五千元財物之相關資料，無非係用以證
      明是否確有「阿六」等運毒集團成員存在，其所欲證明事
      項縱為屬實，亦與認定被告本案犯行是否存在或其參與情
      節無涉，更無因此破獲前手或上游毒品，於本案無相關聯
      ，是本院認實無再行調查之必要，一併敘明。
    (五)綜上查證，被告確具有前往澳門地區負責攜帶藏有海洛因
      之黑色休閒鞋入境我國之不確定故意，被告所為辯解係屬
      卸責之詞，不足採信。從而，本件事證明確，被告犯行已
      經證明，應依法論科。
二、查海洛因係毒品危害防制條例第二條第二項第一款規定之第
    一級毒品，並為行政院依懲治走私條例第二條第四項授權訂
    定之管制物品項目及其數額甲項第四項規定之管制進出口物
    品，不限其數額，均不得運輸及私運；又香港、澳門回歸中
    國大陸後，為維持其現有自由經濟制度及高度自治地位，並
    規範及促進臺灣地區與香港、澳門之經貿文化及其他關係，
    特制定香港澳門關係條例，明定臺灣地區與香港或澳門貿易
    ，得以直接方式為之，並於臺灣地區與大陸地區直接通信、
    通航或通商前，得視香港或澳門為第三地，排除臺灣地區與
    大陸地區人民關係條例在香港、澳門之適用，且輸入或攜帶
    進入臺灣地區之香港或澳門之物品，以進口論；輸往香港或
    澳門之物品，以出口論，並分別依輸入物品、輸出物品有關
    法令之規定辦理，此觀諸香港澳門關係條例第一條第二項、
    第三十五條、第五十七條及同條例施行細則第二條之規定即
    明，從而，香港、澳門顯係有別於大陸地區之特別區域，如
    自香港、澳門私運管制物品進口逾公告數額，應逕依懲治走
    私條例第二條第一項論處（最高法院九十三年四月十三日九
    十三年度第二次刑事庭會議決議意旨參照）。查被告將上開
    海洛因以藏放於休閒鞋鞋墊內之方式，自澳門搭機私運管制
    進口之第一級毒品海洛因入境我國，夾帶扣案之海洛因在中
    正國際機場第一航廈入境室為海關人員當場查獲，雖入境手
    續尚未全部完成，惟其既已搭機抵達中正國際機場，並下機
    進入我國領域之中正國際機場航站大廈內，足見其私運管制
    物品海洛因進口之行為已經完成（最高法院五十九年度台上
    字第二六一０號、八十七年度台上字第三九一八號判決可資
    參照），是核被告所為，係犯毒品危害防制條例第四條第一
    項之運輸第一級毒品既遂罪及懲治走私條例第二條第一項之
    私運管制物品進口既遂罪。被告持有第一級毒品海洛因之低
    度行為，應為運輸之高度行為所吸收，不另論罪。又被告與
    綽號「菜包」、「小張」、「阿六」等成年男子，就上開所
    犯各罪間，顯有犯意聯絡，並分擔部分行為，為共同正犯，
    公訴意旨漏未認定綽號「菜包」、「小張」亦屬共犯，尚有
    未洽。又被告以一行為同時觸犯上開運輸第一級毒品及私運
    管制物品進口二罪，係一行為觸犯二罪名，侵害不同之法益
    ，為想像競合犯，從一重之運輸第一級毒品罪處斷。爰審酌
    被告無犯罪前科（見卷附台灣高等法院被告前案紀錄表），
    素行尚稱良好，正值年輕力壯，不思以正途謀生，僅因貪圖
    私人小利，即與綽號「菜包」等人運輸扣案之第一級毒品海
    洛因入境，淨重多達六九四點九四公克，純度百分之七十五
    點八，數量龐大，幸未及流入市面即遭查獲，否則將加速毒
    品氾濫，對我國社會安寧秩序、國人身心健康戕害非輕，本
    院思之再三，難認其犯罪情狀顯有可憫恕之處，並參酌被告
    犯罪之動機、手段及犯後態度等一切情狀，量處如主文所示
    之刑，並依刑法第三十七條第一項規定宣告褫奪公權終身，
    以資懲儆。
三、而扣案之海洛因二包【驗餘總淨重六九四點九四公克（空包
    裝總重四十八點二八公克），純度為百分之七十五點八，純
    質淨重五百二十六點七六公克】，係屬查獲之第一級毒品，
    應依毒品危害防制條例第十八條第一項前段之規定諭知沒收
    銷燬之；另用以直接包覆上開扣案海洛因之塑膠袋二只，於
    送請法務部調查局鑑驗時，經該局鑑驗人員以傾倒，必要時
    輔以刮勺刮取之方式，儘可能將包裝袋內毒品與包裝袋分離
    後分別秤重，所得之毒品重量稱為淨重，包裝袋重量則以空
    包裝重稱之，然無論以上開何種方式分離，原送驗包裝袋內
    均仍會有微量毒品成分殘留，此為本院辦理毒品案件所知悉
    ，是上開用以直接包覆所運輸毒品之包裝袋二只，顯無法與
    其盛裝之毒品完全析離，至纏繞、綑紮在塑膠袋外層之黑、
    黃二色膠帶，依其屬黏著之性質，是以於拆裝時，亦不便與
    所纏繞黏附之塑膠袋分離，因之，此塑膠袋及其外纏繞之膠
    帶，應連同塑膠袋內殘留之海洛因，併依毒品危害防制條例
    第十八條第一項前段之規定宣告沒收銷燬之。至扣案之黑色
    休閒鞋一雙，係「菜包」、「小張」、「阿六」用以夾藏海
    洛因並交予被告攜帶回國，自屬共犯「菜包」、「小張」、
    「阿六」所有而供運輸毒品所用之物，以及扣案之ＳＹＮＹ
    Ｏ牌Ｇ１０００型手機一支，為被告甲○○所有，且係被告
    用以與「菜包」、「阿六」等人，及其在台與前來領取運輸
    本件海洛因之人聯絡，業據被告於本院審理時供述在卷，亦
    屬供聯絡運輸毒品相關事宜所用之物，均應依毒品危害防制
    條例第十九條第一項規定宣告沒收，又黑色休閒鞋一雙與手
    機一支既均經扣案，事理上即無全部或一部不能沒收之虞，
    自無庸依同條項規定贅知「如全部或一部不能沒收時，追徵
    其價額」之必要，應予敘明。另被告雖自承運輸第一級毒品
    海洛因後尚可獲得機票費用、報酬及兌換人民幣合計約五萬
    元，惟該款項尚未經被告實際取得，自無庸對之宣告沒收，
    附此敘明。
四、至於共犯即綽號「菜包」、「小張」、「阿六」等成年男子
    所涉違反毒品危害防制條例相關罪責，應由檢察官另行依法
    偵處，附此敘明。
五、據上論斷，應依刑事訴訟法第二百九十九條第一項前段，毒
    品危害防制條例第四條第一項、第十八條第一項前段、第十
    九條第一項，懲治走私條例第二條第一項、第十一條，香港
    澳門關係條例第三十五條第二項，刑法第十一條前段、第二
    十八條、第五十五條、第三十七條第一項，判決如主文。
本案經檢察官趙燕利到庭執行職務。
中　　華　　民　　國　　94　　年　　12　　月　　8 　　日
                  台灣桃園地方法院刑事第十一庭
                      審判長法  官  蔡榮澤
                            法  官  丁俊成
                            法　官　何俏美
以上正本證明與原本無異。
如不服本判決，應於送達後10日內，向本院提出上訴狀。
                            書記官　陳淑瓊
中　　華　　民　　國　　94　　年　　12　　月　　8 　　日
附錄：本判決論罪科刑法條全文
毒品危害防制條例第四條
製造、運輸、販賣第一級毒品者，處死刑或無期徒刑；處無期徒
刑者，得併科新台幣一千萬元以下罰金。
製造、運輸、販賣第二級毒品者，處無期徒刑或七年以上有期徒
刑，得併科新台幣七百萬元以下罰金。
製造、運輸、販賣第三級毒品者，處五年以上有期徒刑，得併科
新台幣五百萬元以下罰金。
製造、運輸、販賣專供製造或施用毒品之器具者，處一年以上七
年以下有期徒刑，得併科新台幣一百萬元以下罰金。
前四項之未遂犯罰之。
懲治走私條例第二條
私運管制物品進口﹑出口逾公告數額者，處七年以下有期徒刑，
得併科新台幣二十萬元以下罰金。
以犯前項之罪為常業者，處三年以上十年以下有期徒刑，得併科
新台幣三十萬元以下罰金。
第一項之未遂犯罰之。
第一項所稱管制物品及其數額，由行政院公告之。
